【裁判字號】    88,訴,743
【裁判日期】    890705
【裁判案由】    妨害自由等
【裁判全文】
臺灣屏東地方法院刑事判決                          八十八年度訴字第七四三號
    公訴人  臺灣屏東地方法院檢察署檢察官
    被  告  乙○○
    選  任  葉武侯
    辯護人
    被  告  戊○○
            丁○○
右被告等因傷害等案件，經檢察官提起公訴 (八十八年度偵字第二八三三號、第五九
○八號)，本院判決如左：
    主  文
乙○○共同傷害人之身體，處有期徒刑伍月；又共同以非法方法，剝奪人之行動自由
，未遂，處有期徒刑肆月，應執行有期徒刑柒月。
戊○○、丁○○共同傷害人之身體，各處有期徒刑參月，如易科罰金，均以參佰元折
算壹日。
    事  實
一、戊○○因不滿庚○○在背後說其壞話，遂於民國八十八年三月二十九日凌晨一時
    許，與丁○○共同基於傷害之犯意，謀議由戊○○在屏東縣內埔鄉○○路八二四
    巷一二○之一號「庭園休閒餐廳」包廂內先誘出庚○○後，即與丁○○聯手毆打
    庚○○，適有丁○○之男友乙○○在場，亦持球棒加入圍毆，致庚○○受有額頭
    裂傷、右前臂血腫、左膝擦傷、右膝擦傷等傷害。事經庚○○訴由臺灣屏東地方
    法院檢察署偵辦，乙○○為使庚○○撤回告訴，竟於同年八月二十四日上午，陪
    同丁○○出庭時，夥同三、四名姓名年籍不詳之成年男子，共同基於妨害他人行
    動自由之意，分別駕駛白色豐田及黃色BMW轎車，前後擋住庚○○友人壬○○之
    座車，於同日十一時十五分庭訊完畢，庚○○步出大門，坐上壬○○之自小客車
    時，該等年籍姓名不詳之男子，旋即趨前稱：「我老闆乙○○在後面要找你」，
    嗣壬○○下車走至乙○○處，乙○○即下令將壬○○、庚○○強押上其等所駕之
    豐田汽車，幸賴庚○○疾奔入署內求援，乙○○等人始一哄而散，而未遂其犯行
    。
二、案經庚○○訴請臺灣屏東地方法院檢察署檢察官偵查起訴。
    理  由
一、訊據被告戊○○坦承有於右揭時、地與告訴人互相扭打，被告丁○○、乙○○則
    矢口否認有為右揭犯行，丁○○辯稱：我沒有打庚○○，是戊○○與她扭打在一
    起，我只有勸架，把她們拉開云云，乙○○辯稱：我沒有打她，是她們女孩子在
    打架，我是在旁邊買單；八十九年八月二十四日那天，我車子停在告訴人紅色車
    子後面，剛好在地檢署門口巧遇我們同村的朋友「石頭」，他們是自己來法院，
    至於他們開的白色豐田轎車早就停在那裡，我是叫我朋友去邀庚○○的朋友過來
    談，我是要告訴他們不要亂咬人，庚○○的朋友是與我朋友一起走過來的，並沒
    有人押他，我若要押他，他是跑不掉的云云。惟查：(一)傷害部分之犯罪事實，
    業據告訴人敦敏麗於偵審中指訴歷歷，並有驗傷診斷證明書一紙附卷可稽。至於
    被告丁○○及乙○○雖否認有傷害告訴人，另證人即在場之服務生丙○○、辛○○及癸○○雖證稱：當時只有二個小姐互扯頭髮，其他沒有人參與，小姐是婷婷
    (庚○○花名)與毛毛 (戊○○花名)云云，惟由卷附診斷證明書觀之，告訴人所
    受之傷害為頭額部裂傷 (3公分Ⅹ1.2公分Ⅹ1公分)、右前臂血腫 (8公分Ⅹ7公分
    ) 、左膝擦傷 (8公分Ⅹ9公分)、右膝擦傷 (3公分Ⅹ3公分)，衡情，倘僅告訴人
    與被告戊○○二人互相拉扯頭髮，何有可能導致告訴人全身多處大面積受傷，足
    認被告前開所辯，及證人之證詞顯與事實不符。參諸，被告乙○○前因事涉多起
    流氓行為，已被裁定交付感訓處分，而被告乙○○之住處與「庭園休閒餐廳」又
    比鄰左右，益證人前開避重就輕之詞，應係日後畏懼遭受報復，故其證詞不足採
    信。(二)妨害自由部分之犯罪事實，業據告訴人庚○○於偵審中指訴綦詳，另證
    人壬○○亦到庭結證稱：我當時開車來的時候，將車子停在法院對面，有看到乙○○的BMW黃色車子停在我後面，我再迴車到法院前面樹下，乙○○也跟過來，
    將車停在我後面，後來又來了一輛白色豐田小客車，停在我車子前面，庚○○開
    完庭，一坐上我的車，我就看到至少三個人，從白色豐田小客車走出來，敲我的
    車門，我打開車門，他們就說我老闆在後面要找你，我下車走，他們就走在我後
    面，到乙○○的車邊，乙○○就說押起來，他們就押我，要把我拖到白色豐田車
    上，我一直掙扎，經過我的車旁時，乙○○還說把二個都押起來，庚○○就跳下
    車，跑進地檢署等語，核與告訴人指訴相符。參以被告乙○○亦自承壬○○曾應
    其所邀下車走過去，倘當時被告未有下令將壬○○等人押起來，壬○○何以突要
    掙扎，另告訴人庚○○何以要跑至地檢署內求援，而告訴人庚○○至地檢署後，
    亦確實表示要告訴，此有證人即法警甲○○及服務臺職員己○○到庭證述屬實，
    益證告訴人之指訴確非虛構。是被告等前開所辯，均不足採，其犯行堪以認定。
二、核被告乙○○所為，係犯刑法第二百七十七條第一項之傷害罪，及同法第三百零
    二條第三項、第一項之剝奪他人行動自由罪之未遂犯。被告戊○○、丁○○所為
    ，係犯刑法第二百七十七條第一項之傷害罪。被告三人就傷害部分之犯行，有犯
    意之聯絡及行為之分擔，皆為共同正犯。被告乙○○就剝奪他人行動自由部分之
    犯行，與該三、四名年籍姓名不詳之成年男子，有犯意之聯絡及行為之分擔，亦
    為共同正犯。被告乙○○以一下令強押壬○○及庚○○之行為，侵害二人之法益
    ，為想像競合犯。被告乙○○所犯上開二罪，犯意各別，行為不同，應分論併罰
    。被告乙○○等已著手於剝奪他人行動自由犯罪行為之實施，而未至犯罪之結果
    ，為未遂犯，依刑法第二十六條前段規定減輕其刑。爰審酌被告之品性、智識程
    度、犯罪動機、目的、手段、所造成之損害及犯後態度等一切情狀，各量處如主
    文所示之刑，被告乙○○並定其應執行之刑，被告戊○○、丁○○則諭知易科罰
    金之折算標準，以資儆懲。至被告乙○○持以傷害告訴人之球棒，尚無證據足認
    為被告等人所有，且非屬違禁物，爰不予宣告沒收，附此明。
據上論斷，應依刑事訴訟法第二百九十九條第一項前段、刑法第二十八條、第二百七
十七條第一項、第三百零二條第三項、第一項、第二十六條前段、第五十一條第五款
、第四十一條、罰金罰鍰提高標準條例第一條前段、第二條，判決如主文。
本案經檢察官林津鋒到庭執行職務
中      華      民      國      八十九      年      七      月    五    日
                                臺灣屏東地方法院刑事第二庭
                                    審判長  潘正屏
                                    法  官  郭書豪
                                    法  官  包梅真
右判決正本證明與原本無異。
對於本判決如有不服應於收受送達後十日內向本院提出上訴書狀上訴於台灣高等法院
高雄分院並按他造當事人之人數附具繕本。
                                    書記官   徐水英
中    華    民    國     八十九      年      七      月       六      日
參考法條：
刑法第二百七十七條第一項
傷害人之身體或健康者，處三年以下有期徒刑、拘役或一千元以下罰金。
刑法第三百零二條
私行拘禁或以其他非法方法，剝奪人之行動自由者，處五年以下有期徒刑
、拘役或三百元以下罰金。
因而致人於死者，處無期徒刑或七年以上有期徒刑，致重傷者，處三年以
上十年以下有期徒刑。
第一項之未遂犯罰之。


司法院資訊處製作；財團法人民間司法改革基金會備份。
